

João Scheleder Neto

Analista de sistemas / Desenvolvedor

Informações Pessoais



me@scheleder.com



+55 41 991 248 571



15/02/1972



Carteira de habilitação tipo B



Rua Antônio Czocher, 90 Colombo / PR - Brasil

Educação



Graduação Análise e Desenvolvimento de Sistemas Universidade Estácio de Sá Jan/2014 – Dez/2017



Curso Técnico Robótica, Automação Industrial e Mecatrônica SENAI Jan/2011 – Dez/2013



Curso Técnico Eletrônica Instituto Monitor Jan/2005 – Dez/2009

Idiomas





www.scheleder.com

Resumo

Disponível para trabalho on-site e/ou home-office, nos regimes de CLT ou PJ, experiência em levantamento de requisitos, modelagem, prototipagem, implantação e desenvolvimento de aplicações web, desktop, mobile e APIs, nas linguagens Java, PHP, Javascript, C# (ASP.NET), frameworks Laravel, Spring, Node, back-end e front-end e banco de dados em geral.

Experiência Profissional

Desenvolvedor, Raltec, Curitiba PR

desde fevereiro de 2023

Desenvolvimento de aplicações nas linguagens C# (ASP.NET), Angular JS, e PHP, além de modelagem de dados e prototipagem de aplicações.

Principais resultados: Melhorias no módulo de produção e qualidade no Sistema Cetus ERP.

Analista em TI Industrial, Berry Global, São José dos Pinhais PR

abril 2018 - junho 2022

Desenvolvimento de aplicações diversas, principalmente nas linguagens Java, PHP e Javascript, manutenção e programação de computadores industriais, gestão de "spare parts", manutenção de sistemas de visão (ISRA) e automação industrial.

Principais resultados: Desenvolvimento e implantação de vários sistemas, dentre eles um sistema para execução e gestão de auditorias da metodologia 5S via celulares, um sistema que gerenciava a base de conhecimento das atividades técnicas do setor de manutenção e um sistema de gerenciamento dos backups e versionamento dos firmwares dos equipamentos de automação industrial.

Técnico de Sistemas, Sicpa do Brasil, Curitiba PR

outubro 2011 - março 2017

Manutenção do Projeto SICOBE (Sistema de Controle de Produção de Bebidas) na Casa da Moeda do Brasil e Receita Federal, incluindo servidores industriais, sistemas de visão (Basler e Cognex) e automação industrial em geral.

Principais resultados: Organização do laboratório de manutenção da Regional Sul e melhoria nos índices de sete linhas de produção em Tubarão/SC, saltando do penúltimo para o terceiro lugar no ranking regional.

Técnico em Eletrônica, Colombo PR

janeiro 1988 – julho 2011

Trabalhei por muitos anos com sistemas de energia ininterrupta (Nobreaks, Estabilizadores e Conversores), e durante este tempo mantive meu próprio negócio por seis anos, inclusive no projeto e desenvolvimento e melhoria de equipamentos eletrônicos diversos (hardware, software e firmware), automação de granjas, sistema de apostas do Jóquei Clube do Paraná, fabricação de equipamentos médicos e cabines de aprendizagem linguística.

Principais resultados: Gestão de contratos de manutenção com diversos clientes, gestão e homologação de fornecedores, negociação e demais processos empresariais.

Desenvolvimento de equipamentos, como inversores, retificadores, estabilizadores de tensão, carregadores de baterias, interfaces de comunicação, etc.

Melhorias em equipamentos do tipo Jar-Teste na Milan Equipamentos.

Participação na reforma e melhoria do placar eletrônico do Jockey Club do Paraná, implementando a comunicação com a central de apostas e a possibilidade de exibição de mensagens ao público.

Modificações de layout no circuito impresso do amplificador de áudio para headset na Cebel Equipamentos..